【裁判字號】    88,重訴,36
【裁判日期】    900329
【裁判案由】    損害賠償
【裁判全文】
臺灣高等法院高雄分院民事判決  八十八年度重訴字第三六號
      原      告  丙○○
      訴訟代理人  江雍正律師
                  吳世敏律師
                  陳慧錚律師
      被      告  甲○○      .
                              .
      訴訟代理人  魯惠良律師
      被      告  新興發企業有限公司  設高雄市○○區○○街一六四號
      法定代理人  乙○○      .
      訴訟代理人  蔡政宏律師
右當事人間損害賠償事件，原告於刑事訴訟程序附帶提起民事訴訟，經刑事庭裁定移
送，本院判決如左：
    主    文
被告應連帶給付原告新臺幣仟伍佰壹拾捌萬捌仟壹佰捌拾元，及自民國八十八年
十二月四日起，至清償日止，按週年利率百分之五計算之利息。
原告其餘之訴駁回。
訴訟費用由被告連帶負擔十分之九，餘由原告負擔。
本判決第一項於原告以新臺幣壹佰伍拾萬元為被告供擔保後，得假執行。但被告如於
假執行程序實施前，以新臺幣仟伍佰貳拾萬元或等值之有價證券，為原告預供擔保
，得免為假執行。
原告其餘假執行之聲請駁回。
    事    實
甲、原告方面：
壹、聲明：
一、被告應連帶給付原告新臺幣（下同）三千五百四十七萬九千九百五十五元及自民
    國八十八年十二月四日起至清償日止，按週年利率百分之五計算之利息。
二、訴訟費用由被告連帶負擔。
三、願供擔保請准宣告假執行。
貳、陳述：
一、被告甲○○受雇於被告新興發企業有限公司（下簡稱新興發公司），平日以騎乘
    機車載運瓦斯筒送貨為業。於八十七年九月十六日八時四十五分許，騎乘牌照一
    一一－０八七號之機車載送瓦斯筒，行經高雄市○○路與同盟路口時，疏未注意
    警戒車前狀況，致瓦斯筒撞擊原告所騎乘牌照ＦＵＨ－七七八號之機車倒地，原
    告因此受有右膝後十字韌帶撕裂、頸椎等五節脊髓損傷等重傷害。案經台灣高等
    法院高雄分院以八十八年交上易字第一六九號判處被告甲○○一年有期徒刑確定
    ，並執行完畢在案，是甲○○因重大過失而侵害原告之身體及健康。
二、爰依侵權行為之法律規定，請求甲○○及其僱佣人即新興發公司負連帶賠償下列
    損害。
  (一)醫療費用部分：原告因甲○○之侵權行為，造成右膝十字韌帶撕裂、頸椎損害、
    兩側髖關節缺血性壞死併髖關節功能障礙、兩下肢癱瘓等重傷害致成殘障，經高
    醫、長庚醫院開刀治療，住院期間長達半年，總計支出醫藥費用如附表一所示共
    計二十一萬四千七百六十六元。
  (二)增加生活上需要部分：
    １住院伙食費：
      原告於高醫住院期間八十七年九月十七日至同年月二十一日膳食費為二千三百
      四十元，住院「五日」即支出伙食費二千三百四十元，然原告住院期間（包括
      高醫及長庚，並扣除八十七年九月十七日至同年月二十一日）共計「十八週」
      ，若以一週五日之伙食費二千三百四十元計算，應可合理推論原告若請求醫院
      為其料理三餐，則伙食費至少應為四萬二千一百二十元，顯見原告請求被告等
      應連帶給付如附表二所示伙食費共計三萬五千九百三十五元，並無過當。
    ２醫護用品費：
      原告因本件車禍事故，致頸部及下肢癱瘓，大、小便無法自理，且因髖關節缺
      血性壞死，骨盆終日疼痛難忍，因此增加支出之尿布、便器、頸圈、輪椅、鋼
      條護膝、膝關節活動支架、熱敷墊、低週波治療器、止痛藥膏等等衛護用品費
      用如附表三所示共計八萬一千三百七十五元。
    ３看護費：
      原告所受重傷害，已達無法自理日常生活之程度，須長期僱用專人看護，為此
      請求已支出之看護費如附表四所示共計三十八萬零六百八十元。
    ４交通費：
      原告因受傷嚴重，除須住院治療長達半年外，尚須持續往來醫院復健，原告已
      因此次車禍而不良於行，再加上父親罹患癌症，母又因數年前關節手術失敗，
      早已無法站立，根本無人能帶同原告至醫院復健，是原告為至醫院進行復健支
      出之交通費用如附表五所示共計二萬二千六百九十一元。
  (三)喪失勞動能力部分：
    １原告在本件事故發生前，原為高雄銀行股份有限公司職員，全年薪資所得（以
      原告遭逢車禍前一年即八十六年計）為六十八萬六百四十八元。原告經此變故
      而完全喪失勞動能力，本件事故發生時原告正值三十三歲，距六十五歲退休年
      齡尚有三十二年，原告請求一次給付，依霍夫曼算法扣除中間利息（三十二年
      之霍夫曼係數為十八點八０六一，六十八萬六百四十三元乘以十八點八０六一
      ），共計一千二百八十萬零二百四十元
    ２查原告為一領取固定收入之上班族，並無其他社會因素可能介入而影響其收入
      與職位。再按原告於本件事故發生前已在高雄銀行股份有限公司任職十年，依
      吾國社會現況而言，原告之工作將來仍有升遷之機會，其收入僅可能逐年隨物
      價指數調整而增加，並無不增反減之理。
  (四)日後定期增加之費用：
    原告因本次車禍而終生需人照顧，以時下看護費用每日二千元，一個月固定增加
    看護費六萬元計，一年即七十二萬元，原告於事故發生時年僅三十三歲餘，依台
    灣地區平均餘命表所示，可推定原告尚有四十六．一一年之餘命，以四十六年計
    ，原告請求一次給付，故依霍夫曼算法扣除中間利息（四十六年之霍夫曼係數為
    二十三．五三三七），共計請求日後定期增加之費用一千六百九十四萬四千二百
    六十四元。
  (五)精神慰撫金：
    １原告自本次車禍事故發生後，住院近半年之久，歷經多次手術，身體上所受痛
      苦折磨自不待言。無奈出院後身體不僅未見好轉，反而日漸惡化。以原告三十
      三歲之齡，本應是人生最美好之階段，不料受此重創，從此下半身癱瘓，頸部
      無法彎曲，半夜常因骨盆疼痛無法承受而哀嚎啜泣，亦常為劇烈頭痛所苦，醫
      生斷定不出數年原告將組織細胞壞死，並逐漸擴及全身，惟再次開刀得以成功
      切除之機率又不及三成，每每思及於此，原告即痛苦不堪無法承受。況且累及
      年邁多病的雙親，更使為人子女者不知如何自處？原本應承歡膝下，卻徒使老
      父老母擔心憂愁，而無能為力。原告因受此劇創，喪失生育能力，未來已無可
      能結婚，思及於此不知人生尚有何意義？尤其甲○○、及其雇主新興發公司在
      事故後，迄今僅賠償區區十萬元，而將所有醫療費用等等均係由原告四處借貸
      ，事發至今原告已借貸二、三百萬元，終將無力亦無人肯借貸，渠等逃避責任
      之作法，著實令人感到氣憤不平，為此請求五百萬元慰撫金。
乙、被告方面：
壹、聲明：
  (一)原告之訴及假執行之聲請均駁回。
  (二)訴訟費用由原告負擔。
  (三)如受不利之判決，請准提供現金或等值之有價證券為擔保，免為假執行。
貳、陳述：
一、本件車禍之肇事原因，緣起於原告其機車同方向在前行駛，甲○○騎機車後載瓦
    斯筒在後行駛，因原告閃避路上之人孔蓋，偏旁行駛，適甲○○欲超車，因此撞
    上原告之機車，瓦斯筒撞上原告之身體，致生原告身體之傷害，純係意外所發生
    之損害，自不宜由被告負全部之賠償任，且本件損害，並非因甲○○之故意或重
    大過失所致，倘因原告之求償，將使被告之生計有重大之影響，請依法民法第二
    百一十八條之規定減輕被告賠償之金額。
二、對於原告所提出之收據，其形式上之真正，不爭執。
三、醫療費部分：原告住院長達半年之久，為此所支付之住院費用，是否必要，則有
    疑問。
三、關於增加生活需要部份：
  (一)住院伙食費：
    １蓋凡人每日均須吃飯，伙食費乃日常生活所必須支出之費用，縱使不住院，亦
      需支出餐飲費用，除非因住院因身體需要，額外超過一般膳食費用所增加之費
      用外，應非所謂增加生活需要之費用。
    ２住院期間，醫院已供給必要之藥品及營養劑等，自無庸另行購買膳食品之必要
      ，原告求償住院伙食費用高達三萬千五千九百三十九元，應屬請求過當，非逾
      越一般膳食費用之請求，顯屬無理由。
  (二)醫護用品費：
    １長庚醫院覆函所稱附表所示之用品為「醫療上所必需」，究竟泛指一般病患．
      之所需，抑或原告之所必要，卻未表明，自不可斷章取義。
    ２原告主張增加支出之尿布等衛護用品費用，共八萬一千三百七十五元，雖提出
      購買尿布等收據二十五紙，但並無醫師或院方之處方，顯為原告私下所購買，
      應非必要費用。
  (三)看護費：
    １原告已出院返回家中，自得由其家屬看護，自不得請求看護費用。
    ２特別看護費用高達三十八萬餘元，究竟是否屬於需要及必要之支出，不無疑問
      。
四、交通費：
  (一)原告辯論意旨狀附表四所載列之乘車區間空白部份之車資，應非復健之所支出。
    且所列長庚醫院往返最高五百五十元及最低四百二十五元之金額，差距高達八十
    元，啟人疑竇。
  (二)另赴劉光雄醫院往返車資及高雄至松山往返機票，是否為本件車禍受傷復健之所
    需要，並無實際憑據，顯非必要之費用。
五、關於喪失勞動能力部份：並無任何證據資料足資證明原告所受傷害終身不能回復
    ，原告以完全喪失勞動能力及勞動年數算至六十五歲，片面主張高額之賠償金額
    ，參考最高法院六十一年台上字第一九八七判例之意旨及一般杜會之經驗法則觀
    之，顯非適當。又原告八十六年薪資所得雖為六十八萬餘元，但近年來經濟不景
    氣，任何人均有失業之可能，且公司行號減薪情況所在多有，薪資非無調降之可
    能。
六、關於日後定期增加之必要費用部份：
  (一)按司法實務上認為被害人由家屬看護時，一般認為並未實際支出看護費用，不得
    請求，原告已出院返回家中，自得由其家屬看護，自不得請求看護費用。
  (二)原告所受傷害，並未達完全無法自理日常生活之程度，亦無整日受看護之必要，
    其請求一日二十四小時整日均受看護之費用，應無可採。再者，並無任何證據資
    料足資證明原告所受傷害終身不能回復，必須終身受看護。原告要求高額之日後
    定期增加之必要費用，自屬無理由。
七、關於精神慰撫金部份：本件被告分別為載送瓦斯之公司及受僱之司機，並無資力
    ，且司機甲○○非故意使原告受傷害，原告請求給付五百萬元，顯屬過高，非被
    告能力所能負擔。
八、被告曾於八十八年四月十六日給付原告十萬元之慰問金，作為醫藥、生活等應急
    費用，該十萬元應予扣除。
丙、本院依職權調閱臺灣高雄地方法院檢察署八十八年執字第四六○八號甲○○傷害
    案全部卷宗、向長庚紀念醫院高雄分院函查原告就診情形及原告所主張「醫療用
    品」之支出、僱佣看護之必要；向高雄醫學大學附設中和紀念醫院函查原告就診
    情形、原告喪失多少勞動能力；向高雄市國稅局函查原告及甲○○之財產資料。
      理      由
一、原告起訴主張：甲○○受雇於新興發公司載送瓦斯，於八十七年九月十六日八時
    四十五分許，騎乘牌照ＦＵＨ－七七八號之機車載送瓦斯筒，行經高雄市○○路
    與同盟路口時，疏未注意警戒車前狀況，致瓦斯筒撞擊原告所騎乘牌照一一一－
    ０八七號之機車倒地，原告因此受有右膝後十字韌帶撕裂、頸椎等五節脊髓損傷
    等重傷害，為此依侵權行為之法律規定，請求甲○○及其僱佣人即新興發公司負
    連帶賠償下列損害：(一)醫療費用二十一萬四千七百六十六元；(二)增加生活上需要
    ：１住院伙食費三萬五千九百三十五元、２醫護用品費八萬一千三百七十五元、
    ３看護費三十八萬零六百八十元、４交通費二萬二千六百九十一元；(三)喪失勞動
    能力部分一千二百八十萬零二百四十元；(四)日後定期增加之費用一千六百九十四
    萬四千二百六十四元；(五)精神慰撫金五百萬元，合計三千五百四十七萬九千九百
    五十五元及自八十八年十二月四日起至清償日止，按週年利率百分之五計算之利
    息等語。
二、被告則以：(一)本件事故純係意外所發生，自不宜由被告負全部之賠償任；(二)本件
    損害，並非因甲○○之故意或重大過失所致，倘因原告之求償，將使被告之生計
    有重大之影響，請依法民法第二百一十八條之規定減輕賠償之金額；(三)原告請求
    之賠償金額是否皆屬必要，則有疑問；(四)已支付之十萬元，應予扣除云云，資為
    抗辯。
三、原告主張：甲○○受雇於新興發公司載送瓦斯，於八十七年九月十六日八時四十
    五分許，騎乘牌照ＦＵＨ－七七八號之機車載送瓦斯筒，行經高雄市○○路與同
    盟路口時，於超車時，其所載運瓦斯桶撞擊原告所騎乘牌照一一一－０八七號之
    機車倒地，原告因此受有右膝後十字韌帶撕裂、頸椎等五節脊髓損傷等重傷害之
    事實，有高雄市政府警察局三民一分局十全派出所工作紀錄表、診斷證明書附偵
    查卷可稽（見八十七年偵字第二八七九○號偵查卷第十四、十五頁及十九頁），
    復為被告所不爭執，應堪信實。
四、按汽車（含機車）欲超越同一車道之前車時，須先按鳴喇叭三單響或變換燈光一
    次，俟前行車減速靠邊或以手勢或亮右方向燈表示允讓後，後行車始得超越，超
    越時應顯示左方向燈並於前車左側保持半公尺以上之間隔超過，行至安全距離後
    ，再顯示右方向燈駛入原車路線，道路交通安全規則第一百零一條第三款、第五
    款定有明文，此為一般人應注意之事項，甲○○自難諉為不知，而依當時情況，
    甲○○亦無不能注意之情事，竟疏未注意，因而肇事，其有過失，至為明顯。又
    原告確因本件車禍，受有頸脊髓損傷、兩下肢癱瘓之重大不治之傷害一節，亦有
    私立高雄醫學院附設中和紀念醫院八十八年三月十七日（八十八）高醫附秘字第
    一二○九號函在卷足憑（見台灣高雄地方法院八十八年交易字第一二五號卷第三
    四頁）。甲○○之過失，與原告所受之上開重傷害間，具有相當之因果關係，亦
    堪認定。刑事部分甲○○因此被判處過失傷害罪刑確定在案，經本院依職權調閱
    臺灣高雄地方法院檢察署八十八年執字第四六○八號甲○○傷害案全部卷宗，查
    明屬實。又甲○○係於超車時未依規定示警，由後撞擊原告，反觀原告對於行駛
    在後車輛之狀況，顯無法為適當之注意，以避免事故之發生，被告辯稱不應由其
    負完全之責任云云，自無可取。
五、按因故意或過失侵害他人權利者，負損害賠償責任；受僱人因執行職務，不法侵
    害他人之權利者，由僱用人與行為人連帶負損害賠償責任，民法第一百八十四條
    第一項前段、第一百八十八條第一項分別定有明文。又不法侵害他人之身體、健
    康或自由者，對於被害人因此喪失或減少勞動能力，或增加生活上之需要時，應
    負損害賠償責任；不法侵害他人之身體、健康者，被害人雖非財產上之損害，亦
    得請求賠償相當之金額，同法第一百九十三條第一項及一百九十五條第一項亦有
    明文。甲○○不法侵害原告之身體，既經認定，新興發公司復為甲○○之僱用人
    ，對於原告因而所受之損害，自應負連帶賠償責任。
六、原告請求賠償之金額，分別審酌如下：
  (一)醫療費用二十一萬四千七百六十六元部分：原告因甲○○之侵權行為，造成右膝
    十字韌帶撕裂、頸椎損害、兩側髖關節缺血性壞死併髖關節功能障礙、兩下肢癱
    瘓等重傷害致成殘障，業據原告提出診斷證明書、殘障手冊、財團法人長庚紀念
    醫院高雄分院（以下稱長庚醫院）八十九年九月七日（八九）長庚院高字第二八
    四二號函及高雄醫學大學附設中和紀念醫院（以下稱高雄醫院）八十九年十月十
    二日（八九）高醫附秘字第二五八七號函附卷足憑（見本院卷第六三、六四、二
    六四、二六七頁），關於醫療費用之支出，其明細如附表一所示，並提出被告所
    不爭執為真正之收據二十張為證（見本院卷第一七八至一九六頁）。但第五項八
    百五十元之收據，其中證明書費八百元及第八項五萬零二百八十六元之收據，其
    中證明書費七百元及膳食費二千三百四十元（膳食費係屬增加生活上之需要，應
    改列下一項目），並非醫療費用；又新立護理之家所出具之收據二萬零二百二十
    元，僅記載「住院費」及「日常費」，並無醫療項目之記載，上開四筆費用金額
    共二萬四千零六十元，難認係醫療所必要之支出，不應准許。其餘醫療費十九萬
    零七百零六元，依原告所受傷害及收據載明醫療項目觀之，足認係屬治療上必要
    之費用，應予准許。
  (二)增加生活上需要部分：
    １住院伙食費：按民法第一百九十三條第一項所謂增加生活上之需要，係指被害
      以前並無此需要，因為受侵害，始有支付此費用之需要而言。因此身體或健康
      受不法侵害，需住入醫院治療，於住院期間所支付之膳食費用，應屬增加生活
      上需要之費用，加害人應予賠償（最高法院八十八年度台上字第一七九一號判
      決可資參照）。本件原告於高雄醫院住院期間八十七年九月十七日至同年月二
      十一日，五日間之膳食費為二千三百四十元，另於附表二所示之時間住於各該
      醫院自行購買膳食而支出之費用為三萬五千九百三十五元，二者合計三萬八千
      二百七十五元，業據原告提出被告不爭執為真正之高雄醫院收據一張及伙食餐
      飲記帳單十六張為證（被告雖於辯論意旨狀中爭執記帳單文書之真正，然於言
      詞辯論時已表明不爭執）（見本院卷第二○○至二○七頁）。由醫院料理膳食
      部分，每日膳食費平均為四百六十八元，原告自行購買膳食部分，每日平均為
      二百八十五元，並未高出醫院為其料理三餐之費用，原告住院期間共支出膳食
      費三萬八千二百七十五元，係屬增加生活上需要之費用，揆諸前開說明，應予
      准許。
    ２醫護用品費：原告主張其因本件車禍事故，致頸部及下肢癱瘓，大、小便無法
      自理，且因髖關節缺血性壞死，骨盆終日疼痛難忍，因此增加支出：尿布、便
      器、頸圈、輪椅、鋼條護膝、膝關節活動支架、熱敷墊、低週波治療器、止痛
      藥膏等等衛護用品費用如附表三所示共計八萬一千三百七十五元部分，業據提
      出收據二十五張為證（見本院卷第二○九至二三○頁），經本院將原告所購買
      之醫護用品名稱、時間、及金額列表詢問長庚醫院，請該醫院依原告之身體狀
      況及治療項目說明，該等醫護用品是否為醫療上所必須，長庚醫院亦函覆確屬
      原告醫療上所必須無誤，有該醫院前開函文足憑，該部分即屬原告增加生活上
      需要之費用，應予准許。至被告抗辯：長庚醫院覆函所稱附表所示之用品為「
      醫療上所必需」，並未表明究係一般病患之所需，抑或原告之所必要，及無醫
      師處方云云，顯就前開函文已明確答覆之事項，故意模糊其意，委無可取。
    ３看護費：原告主張所受重傷害，已達無法自理日常生活之程度，須長期僱用專
      人看護，至八十八年五月二日為止已支出之看護費如附表四所示共計三十八萬
      零六百八十元部分，業據提出收據二十九張為證（見本院卷第二四六至二六○
      頁），長庚醫院前開函文亦指依原告之身體狀況確有僱用看護照顧生活起居之
      必要可稽。但原告於八十八年一月三十日至二月十一日於新立護理之家住院期
      間，支出二萬零二百二十元，有收據一張為憑，業如前述，則該期間自無重複
      僱請看護照顧之必要，該十三日僱請看護一日二千元計共二萬六千元，超過在
      新立護理之家住院期間所支出之前開費用五千七百八十元，該部分金額應予扣
      除，其餘三十七萬四千九百元，應認係屬增加生活上之需要，亦應准許。至被
      告抗辯原告由醫院返家後由家人照顧，不得請求看護費云云，原告則否認有家
      人能為其看護，被告該部分抗辯，並未舉證以實其說，尚嫌無據。
    ４交通費：原告主張因受傷嚴重，須持續往來醫院復健，原告已因此次車禍而不
      良於行，再加上父親罹患癌症，母又因數年前關節手術失敗，早已無法站立，
      根本無人能帶同原告至醫院復健，是原告為至醫院進行復健支出之交通費用如
      附表五所示共計二萬二千六百九十一元部分，固據提出為被告不爭執其形式上
      真正之收據三十四張為證（見本院卷二三三至二四四頁），然其中八十八年二
      月二十四日車資四百元、三月十七日車資四百二十元、同月十八日車資四百十
      五元、四月十九日車資四百五十元、同月二十一日車資四百四十五元、同月二
      十六日車資四百五十元，該部分收據未記載前往之地點；另八十八年三月三十
      一日往返劉光雄醫院之車資一千元部分，原告未證明曾前往該醫院就診，其金
      額合計共三千五百八十元，不能認係原告因本件事故所受之損害，該部分請求
      不應准許外，其餘一萬九千一百十一元，尚稱允當，應予准許。
  (三)喪失勞動能力部分：
    １原告主張其在本件事故發生前，為高雄銀行股份有限公司職員，全年薪資所得
      （以原告遭逢車禍前一年即八十六年計）為六十八萬六百四十八元，本件事故
      發生時原告正值三十三歲，距六十五歲退休年齡尚有三十二年，其勞動能力完
      全喪失，該部分損失共計一千二百八十萬零二百四十元等語，收入部分業據提
      出八十六年度所得扣繳憑單三張為證（見附民卷第三六五至三六七頁），其中
      所得八千五百四十四元部分，係屬其他所得非薪資所得，應不予列記，故該年
      度薪資總額應為六十七萬二千零九十九元（８０００十６６４０９９＝６７２
      ０９９）。而原告因此事故勞動能力完全喪失部分，業據高雄醫院說明「依病
      歷記載原告因頸脊髓損傷而致兩下肢癱瘓，致終身不能從事任何工作，日常生
      活需人扶持，依勞工保險殘廢給付標準表殘廢等級屬二級，故為百分之百喪失
      勞動能力」等語綦詳（見本院卷第二八八頁）。又原告為五十五年二月一日生
      ，有診斷證明書附卷可憑（偵查卷第九頁），於發生事故之八十七年九月十六
      日為三十二歲，距六十五歲退休尚有三十二年五個月，原告請求按三十二年計
      算扣除中間利息一次給付，依霍夫曼計算法計算，其金額應為一千二百六十三
      萬九千五百五十二元（計算式為６７２０９９＊１８．00000000＝0
      0000000，元以下四捨五入），在此範圍內，原告之請求尚屬允當，應
      予准許。被告雖抗辯：並無任何證據資料足資證明原告所受傷害終身不能回復
      ，及近年來經濟不景氣，任何人均有失業之可能，且公司行號減薪情況所在多
      有，薪資非無調降之可能云云，然高雄醫院前函已詳細說明原告終身無法工作
      ，顯見以目前之醫學技術，並無法使原告所受傷害回復健康甚明。至依原告前
      述全年所得，其每月平均薪資為五萬六千零八元，以其在銀行工作、十年之年
      資、經驗而言，收入並非很高，被告並未能證明有何特定之其他社會因素可能
      介入，足以影響原告收入與職位，其該部分抗辯，並無可取。
  (四)日後定期增加之費用：原告主張其因本次車禍而終身需人照顧，請求被告給付一
    千六百九十四萬四千二百六十四元，提出為被告所不爭執其真正，自八十八年五
    月三日起之收據三十四張為憑（見本院卷第一○八至一二一頁），依收據所載，
    看護費用有一日二千二百元者，有一日二千五百元者，原告主張以每日二千元、
    一年七十二萬元計算看護費用，尚堪採信。原告於八十八年五月三日，為三十三
    歲，其平均餘命尚有四十六．一一年，以四十六年、每日二千元，一個月固定增
    加看護費六萬元計，一年即七十二萬元，原告請求一次給付，故依霍夫曼算法扣
    除中間利息（四十六年之霍夫曼係數為２３．00000000），共計一千六
    百九十四萬四千二百九十八元（計算式為７２０００＊２３．00000000
    ＝00000000），原告請求一千六百九十四萬四千二百六十四元，尚無不
    合，應於准許。
  (五)精神慰撫金五百萬元部分：查原告因本次車禍事故，住院近半年之久，歷經多次
    手術，身體上所受痛苦折磨自不待言。出院後身體不僅未見好轉，反而日漸惡化
    ，以原告三十三歲之齡，本應是人生最美好之階段，不料受此重創，從此下半身
    癱瘓，頸部無法彎曲，生活無法自理，其精神上確受極大痛苦。又原告為銀行職
    員、名下無不動產；甲○○為送瓦斯之工人，名下有一棟房屋、新興發公司資本
    額為五百萬元，有財政部高雄市國稅局函覆財產查詢清單、及公司變更登記事項
    卡各一份足憑（見本院卷十六、十七頁及附民卷三七六頁），本院斟酌原告所受
    痛苦程度及兩造之身分、地位、經濟能力等，認為原告請求五百萬元，尚無不合
    ，應予准許。
  (六)前開各項合計三千五百二十八萬八千一百八十三元，扣除被告已給付之十萬元，
    從而，原告基於侵權行為之損害賠償請求權，請求被告連帶賠償原告三千五百一
    十八萬八千一百八十三元，及自八十八年十二月四日起，至清償日止，依法定利
    率計算之遲延利息部分，洵屬正當，應予准許。逾此部分所為之請求，為無理由
    ，應予駁回。又按損害非因故意或重大過失所致者，如其賠償致賠償義務人之生
    計有重大影響時，法院得減輕其賠償金額，民法第二百十八條定有明文。查本件
    事故係因甲○○於超車時未依規定示警，由後撞擊原告，其過失自屬重大，被告
    請求依前開規定酌減其賠償金額，尚有未合，不應准許。
七、從而，原告本於侵權行為之法律規定，請求被告連帶給付三千五百一十八萬八千
    一百八十三元，及自八十八年十二月四日起，至清償日止，依週年利率百分之五
    計算之利息之範圍內，為有理由，應予准許；其餘超過部分，為無理由，應予駁
    回。
八、兩造均陳明願供擔保以代釋明，為假執行及免為假執行之宣告，就原告勝訴部分
    ，核與法律規定相符，爰分別酌定相當之擔保金額准許之；原告敗訴部分，其假
    執行聲請，即失其依據，應予駁回。
九、結論：本件原告之訴為一部有理由，一部無理由，依民事訴訟法第七十九條但書
    、第八十五條第二項、第三百九十條第二項、第三百九十二條，判決如主文。
中      華      民      國    九十      年      三      月    二十九    日
                                      臺灣高等法院高雄分院民事第二庭
~B1審判長法官  高金枝
~B2法      官  簡色嬌
~B3法      官  陳真真
右為正本係照原本作成。
被告如對本判決上訴，須於判決送達後二十日內向本院提出上訴狀，其未表明上訴理
由者，應於上訴後二十日內向本院提出上訴理由書（均須按他造當事人之人數附繕本
）。
上訴時應提出委任律師或具有律師資格之人之委任狀，並依附註條文規定辦理。
中      華      民      國    九十      年      三      月    三  十    日
~B法院書記官  鄭靜芳
附註：
民事訴訟法第四百六十六條之一：
對於第二審判決上訴，上訴人應委任律師為訴訟代理人，但上訴人或其法定代理人具
有律師資格者，不在此限。
上訴人之配偶、三親等內之血親、二親等內之姻親，或上訴人為法人、中央或地方機
關時，其所屬專任人員具有律師資格並經法院認為適當者，亦得為第三審訴訟代理人。
第一項但書及第二項情形，應於提起上訴或委任時釋明之。
                                                                   Ａ


司法院資訊處製作；財團法人民間司法改革基金會備份。
